dicts/de_DE-1901-ooe/de_DE_OLDSPELL.aff
SFX p Y 82
SFX p   acht    ächte     acht
SFX p   acht    ächten    acht
SFX p   ucht    üchte     ucht
SFX p   ucht    üchten    ucht
SFX p   auf     äufe      auf
SFX p   auf     äufen     auf
SFX p   aus     äuse      aus
SFX p   aus     äusen     aus
SFX p   aut     äute      aut
SFX p   aut     äuten     aut
SFX p   arkt    ärkte     [mM]arkt
SFX p   arkt    ärkten    [mM]arkt
SFX p   and     ände      and
SFX p   and     änden     and
SFX p   und     ünde      und
SFX p   und     ünden     und
SFX p   ang     änge      ang
SFX p   ang     ängen     ang
SFX p   ung     ünge      ung
SFX p   ung     üngen     ung
SFX p   ank     änke      ank
SFX p   ank     änken     ank
SFX p   anz     änze      anz
SFX p   anz     änzen     anz
SFX p   aft     äfte      aft
SFX p   aft     äften     aft
SFX p   ahl     ähle      ahl
SFX p   ahl     ählen     ahl
SFX p   aht     ähte      aht
SFX p   aht     ähten     aht
SFX p   amm     ämme      amm
SFX p   amm     ämmen     amm
SFX p   ampf    ämpfe     ampf
SFX p   ampf    ämpfen    ampf
SFX p   umpf    ümpfe     umpf
SFX p   umpf    ümpfen    umpf
SFX p   arm     ärme      arm
SFX p   arm     ärmen     arm
SFX p   urm     ürme      urm
SFX p   urm     ürmen     urm
SFX p   uß      üße       uß
SFX p   uß      üßen      uß
SFX p   oß      öße       oß
SFX p   oß      ößen      oß
SFX p   ast     äste      ast
SFX p   ast     ästen     ast
SFX p   atz     ätze      atz
SFX p   atz     ätzen     atz
SFX p   aum     äume      aum
SFX p   aum     äumen     aum
SFX p   um      en        [äbeilrstu]um                    Kriterium -> Kriterien
SFX p   um      a         [kmv]um                          Narkotikum -> Narkotika
SFX p   ock     öcke      ock
SFX p   ock     öcken     ock
SFX p   of      öfe       of
SFX p   of      öfen      of
SFX p   ohn     öhne      ohn
SFX p   ohn     öhnen     ohn
SFX p   on      öne       on
SFX p   on      önen      on
SFX p   opf     öpfe      opf
SFX p   opf     öpfen     opf
SFX p   orb     örbe      orb
SFX p   orb     örben     orb
SFX p   ag      äge       ag
SFX p   ag      ägen      ag
SFX p   ug      üge       ug
SFX p   ug      ügen      ug
SFX p   auch    äuche     [a]uch
SPX p   auch    äuchen    [a]uch
SFX p   uch     üche      [^a]uch
SPX p   uch     üchen     [^a]uch
SFX p   all     älle      all
SFX p   all     ällen     all
SFX p   an      äne       an
SFX p   an      änen      an
SFX p   ass     ässe      ass
SFX p   ass     ässen     ass
SFX p   uss     üsse      uss
SFX p   uss     üssen     uss
SFX p   oss     össe      oss
SFX p   oss     össen     oss
# last ...oss rules are for swiss de_CH only - but do not affect de_DE


SFX R Y 3
SFX R   0       er         [^e]
SFX R   0       ern        [^e]
SFX R   0       r          e


SFX r Y 50
SFX r   ab      äber      ab
SFX r   ab      äbern     ab
SFX r   ach     ächer     ach
SFX r   ach     ächern    ach
SFX r   ad      äder      ad
SFX r   ad      ädern     ad
SFX r   al      äler      al
SFX r   al      älern     al
SFX r   ald     älder     ald
SFX r   ald     äldern    ald
SFX r   amt     ämter     amt
SFX r   amt     ämtern    amt
SFX r   and     änder     and
SFX r   and     ändern    and
SFX r   ann     änner     ann
SFX r   ann     ännern    ann
SFX r   as      äser      as
SFX r   as      äsern     as
SFX r   att     ätter     att
SFX r   att     ättern    att
SFX r   auch    äucher    auch
SFX r   auch    äuchern   auch
SFX r   aus     äuser     aus
SFX r   aus     äusern    aus
SFX r   aut     äuter     aut
SFX r   aut     äutern    aut
SFX r   och     öcher     och
SFX r   och     öchern    och
SFX r   olk     ölker     olk
SFX r   olk     ölkern    olk
SFX r   orf     örfer     orf
SFX r   orf     örfern    orf
SFX r   orn     örner     orn
SFX r   orn     örnern    orn
SFX r   ort     örter     ort
SFX r   ort     örtern    ort
SFX r   oß      össer     oß
SFX r   oß      össern    oß
SFX r   ott     ötter     ott
SFX r   ott     öttern    ott
SFX r   uch     ücher     [^a]uch
SFX r   uch     üchern    [^a]uch
SFX r   uhn     ühner     uhn
SFX r   uhn     ühnern    uhn
SFX r   um      ümer      um
SFX r   um      ümern     um
SFX r   urm     ürmer     urm
SFX r   urm     ürmern    urm
SFX r   ut      üter      ut
SFX r   ut      ütern     ut


SFX S Y 3 
SFX S   0       s          [^ßs]
SFX S   0       ses        s
SFX S   ß       sses       ß


SFX q Y 2
SFX q   0       se        s
SFX q   0       sen       s


SFX Q Y 8 
SFX Q   0       se         s                                     # Geheimnis > Geheimnisse 
SFX Q   0       sen        s                                     # Geheimnis > Geheimnissen 
SFX Q   aß      ässe       aß
SFX Q   aß      ässen      aß
SFX Q   uß      üsse       uß
SFX Q   uß      üssen      uß
SFX Q   ß       sse        [^au]ß                                     # Prozeß > Prozesse 
SFX Q   ß       ssen       [^au]ß                                     # Prozeß > Prozessen


# Genitiv separate -s and -es, many words may take them both! (Muts, Mutes) 
SFX T Y 1
SFX T   0       es         .


SFX J Y 12
SFX J   n       ung        [bgkpßsz]eln
SFX J   n       ungen      [bgkpßsz]eln
SFX J   eln     lung       eln
SFX J   n       ung        ern
SFX J   en      ung        en
SFX J   eln     lungen     eln
SFX J   n       ungen      ern
SFX J   en      ungen      en
SFX J   0       ung        [^n]
SFX J   0       ungen      [^n]
SFX J   el      lung       el
SFX J   el      lungen     el


SFX B N 24                                                       # -bar  (verb -> adj.): 
SFX B   n       bar        e[lr]n                                # wundern > wunderbar 
SFX B   n       bare       e[lr]n        
SFX B   n       baren      e[lr]n        
SFX B   n       barer      e[lr]n        
SFX B   n       bares      e[lr]n        
SFX B   n       barem      e[lr]n        
SFX B   en      bar        [^s]en                                    # halten > haltbar 
SFX B   en      bare       [^s]en     
SFX B   en      baren      [^s]en     
SFX B   en      barer      [^s]en     
SFX B   en      bares      [^s]en     
SFX B   en      barem      [^s]en     
SFX B   en      bar        [^s]sen                                    # halten > haltbar 
SFX B   en      bare       [^s]sen     
SFX B   en      baren      [^s]sen     
SFX B   en      barer      [^s]sen     
SFX B   en      bares      [^s]sen     
SFX B   en      barem      [^s]sen     
SFX B   ssen    ßbar       ssen                                    # halten > haltbar 
SFX B   ssen    ßbare      ssen     
SFX B   ssen    ßbaren     ssen     
SFX B   ssen    ßbarer     ssen     
SFX B   ssen    ßbares     ssen     
SFX B   ssen    ßbarem     ssen     


SFX D Y 6
SFX D   0       d          n
SFX D   0       de         n
SFX D   0       den        n
SFX D   0       der        n
SFX D   0       des        n
SFX D   0       dem        n



# Du-form imperative endings 
SFX W Y 10
SFX W   en      0          [^imns]en                              # reimen > reim 
SFX W   en      0          [^s]sen
SFX W   ssen    ß          ssen
SFX W   en      0          eien                                  # schreien > schrei 
SFX W   en      0          [^bght][mn]en                         # rennen > renn 
SFX W   en      0          [^c]hnen                              # dehnen        > dehn 
SFX W   n       0          eln                                   # lächeln > lächel 
SFX W   n       0          ern                                   # nähern > näher 
SFX W   st      0          st                                    # trittst > tritt 
SFX W   t       0          [^s]t                                 # nimmt > nimm 
